臺灣臺北地方法院交通事件裁定　　　 100年度交聲字第2085號
原處分機關　交通部公路總局臺北區監理所板橋監理站
異　議　人
即受處分人　楊國芳
上列異議人即受處分人因違反道路交通管理處罰條例案件，對於
交通部公路總局臺北區監理所板橋監理站於民國100 年9 月8 日
所為之板監裁字第裁41-AEZ032162號裁決書（原舉發違反道路交
通管理事件通知單：臺北市政府警察局100 年7 月27日北市警交
大字第AEZ032162 號），聲明異議，本院裁定如下：
    主  文
異議駁回。
    理  由
一、原處分意旨略以：異議人即受處分人楊國芳於民國100 年7
    月27日上午11時47分許，駛乘車牌號碼BJQ-965 號機車（下
    稱本案機車），行經臺北市○○○路○ 段108 巷，因不按遵
    行方向行駛，逆向闖越單行道，為臺北市政府警察局中正第
    二分局員警當場攔停舉發，嗣經原處分機關認異議人違規事
    實明確，依道路交通管理處罰條例第45條第1 款規定，裁處
    異議人罰鍰新臺幣（下同）900 元，並依同條例第63條第1
    項，記違規點數1點。
二、聲明異議意旨略以：異議人因尋找機車車位，不小心誤入單
    行道，但該道路已因長期施工早已封閉巷弄另一端入口，導
    致多輛機車均反方向駛入巷弄，異議人因車上載有幼童，未
    能下車推行，以極慢車速前進，係為呵護小孩不得不為之舉
    ，惟當日值勤員警，並無同理心，任由其他多達8 輛逆行車
    輛通過，均不理會，明知異議人只是在尋找車位，仍執意開
    單，為此聲明異議，請求撤銷原處分。
三、按機器腳踏車行駛之車道，應依標誌或標線之規定行駛，道
    路交通安全規則第99條第1 項前段定有明文。次按汽車駕駛
    人爭道行駛，不按遵行之方向行駛，處600 元以上1,800 元
    以下罰鍰，並記違規點數1 點，道路交通管理處罰條例第45
    條第1 款、第63條第1 項第1 款亦有明文規定。
四、本院之判斷：
(一)、異議人上開時地，駛乘本案機車，行經臺北市○○○路○ 段
    108 巷，因不按遵行方向行駛，逆向闖越單行道，為臺北市
    政府警察局中正第二分局員警當場攔停舉發等情，為異議人
    於聲明異議狀內所自承，並有臺北市政府警察局100 年7 月
    27日北市警交大字第AEZ032162 號舉發違反道路交通管理事
    件通知單、交通部公路總局臺北區監理所板橋監理站100 年
    9 月8 日板監裁字第裁41-AEZ032162號違反道路交通管理事
    件裁決書、臺北市政府警察局中正第二分局100 年8 月24日
    北市警中正二分交字第10031145300 號函及同分局100 年9
    月22日北市中正二分交字第1003135100號函及函附之現場圖
    、現場標誌、標線彩色照片在卷可稽，足證異議人確於上開
    時地，不按現場單行道之標誌及標線指示應遵行方向行駛，
    爭道逆向駛入臺北市○○○路○ 段108 巷之違規行為。
(二)、異議人雖辯以前詞，惟查：現場標誌及標線均清楚指示臺北
    市○○○路○ 段108 巷為單行車道乙情，已如上載，異議人
    駛入之際，當可注意，並依現場標誌及標線指示之遵行方向
    行駛，異議人竟仍逆向駛入，當已違規。縱該巷弄另1 端入
    口有何施工封閉情事，該巷弄內仍可能有其他車輛按指示方
    向駛出，異議人冒然逆向駛入，徒生行車危險，仍有裁罰必
    要。又異議人自承當時車上載有幼童，自應更為遵守交通安
    全法規小心駕駛，保護幼兒安全，以為表率，異議人卻違規
    逆向行駛，罔顧幼兒安全，異議人以載有幼童，望求免責，
    顯無可取之處。再者，異議人指稱當時有其他違規車輛，為
    何未對其他車輛為裁罰云云，但是在法治國家，遵守法規為
    每1 國民之責任，自不得以他人違規行為尚未被取締，即執
    以為自己亦可以不遵守規定之適法理由，否則即曲解平等原
    則之真義，亦即人民不得主張「不法之平等」，故行政機關
    若怠於行使權限，致使人民因個案違法狀態未排除而獲得利
    益時，該利益並非法律所應保護之利益，因此其他人民不能
    要求行政機關比照該違法案例授予利益。是以，本件舉發違
    規地點縱有其他車輛違規行駛，仍不得據此認為在該處可以
    逆向行駛，異議人執此為辯，容有誤會之處，不為本院所採
    。
(三)、綜上所述，異議人於上開時、地不按現場單行道之標誌及標
    線指示應遵行方向行駛，爭道逆向駛入單行道之違規行為行
    為，應堪予認定，異議人為此聲明異議，為無理由，應予駁
    回。
五、依道路交通管理處罰條例第87條第2 項，道路交通事件處理
    辦法第18條，裁定如主文。
中    華    民    國   100    年    9     月    30    日
                  刑事第六庭  法  官  藍家偉
以上正本證明與原本無異。
如不服本裁定應於送達後5日內向本院提出抗告狀。
                              書記官  陳靜君
中    華    民    國   100    年    10    月    3     日